【裁判字號】    92,易,1791
【裁判日期】    921210
【裁判案由】    毒品危害防制條例
【裁判全文】
臺灣臺中地方法院刑事判決                        九十二年度易字第一七九一號
    公  訴  人  臺灣臺中地方法院檢察署檢察官
    被      告  丙○○
右列被告因毒品危害防制條例案件，經檢察官提起公訴（九十二年度偵字第五二七二
號），本院判決如左：
    主  文
丙○○共同持有第一級毒品，累犯，處有期徒刑陸月，如易科罰金，以佰元折算壹
日。扣案摻有第一級毒品海洛因之香菸貳支（總重壹點捌壹公克），均沒收銷燬之。
    事  實
一、丙○○前於民國八十九年間因施用毒品案件，經臺灣臺中地方法院判處有期徒刑
    六月確定後入監執行，後於九十一年三月十九日假釋付保護管束，刑期甫於九十
    一年六月二十五日屆滿，且未經撤銷假釋，以已執行論。詎其仍不知悔悟，於九
    十二年一月二十四日零時四十分許，與甲○○（由臺灣臺中地方法院檢察署檢察
    官另案偵辦中）基於共同之犯意聯絡及行為分擔，共同持有摻有第一級毒品海洛
    因之香菸二支（總重一點八一公克），適甲○○將其二人所共乘之車號Ｘ三—三
    四八六號自用小客車（為甲○○向其不知情之妻林靜怡所借用）駛往並停放在臺
    中縣沙鹿鎮○○路四七五巷七號旁逆向停車時，恰巧有臺中縣警察局清水分局之
    巡邏員警經過，二人見員警靠近，刻正坐於副駕駛座之丙○○立即倉皇將前開香
    菸二支自車內儀表板旁之平台上撥落，員警見丙○○與甲○○形跡可疑，遂上前
    盤查，經丙○○自承其所撥落之香菸摻有第一級毒品海洛因，員警即依法對該自
    用小客車內部為附帶搜索及緊急搜索，果分別於駕駛座及副駕駛座之腳踏墊處，
    扣得尚未使用過摻有第一級毒品海洛因之香菸二支，乃發現上情。
二、案經臺中縣警察局清水分局報告臺灣臺中地方法院檢察署檢察官偵查起訴。
    理  由
一、訊據被告丙○○固對於其與甲○○於上開時地在共乘之自用小客車內，為警查獲
    摻有第一級毒品海洛因之香菸二支乙事坦承不諱，惟矢口否認有何共同持有第一
    級毒品之犯行，辯稱：扣案之毒品是甲○○持有而拿給伊看的，伊只有將摻有第
    一級毒品之香菸拿起來觀看，並無共同持有之行為，且伊於前一日（即一月二十
    三日）甫於警局採尿完畢，不可能隨即施用毒品云云置辯。
  (一)經查，被告丙○○與共犯甲○○為警查獲當時，甲○○所駕駛之上開自用小客車
    業已停放於臺中縣沙鹿鎮○○路四七五巷七號旁，斯時車前大燈已關，引擎並未
    熄火，車窗業已搖下，適二人見巡邏員警靠近，坐在副駕駛座之被告丙○○旋即
    將前開香菸二支自車內儀表板旁之平台上撥落，而分別掉落於駕駛座及副駕駛座
    之腳踏墊處等情，業據被告丙○○供述綦詳，並經證人丁○○、乙○○（即本件
    執行員警）與共犯甲○○於本院審理時，分別結證證述屬實，復有現場照片四幀
    存卷足憑，且有摻有第一級毒品海洛因之香菸二支扣案可佐。而扣案之香菸二支
    經送請法務部調查局依氣相層析質譜儀分析法及化學呈色分析法鑑驗結果，均含
    第一級第六項毒品海洛因之成分，此有該局九十二年四月二十九日調科壹字第09
    262604440號檢驗通知書附卷可稽。
  (二)次查，事發當日凌晨，係共犯甲○○先駕駛前述自用小客車赴被告丙○○位於臺
    中縣沙鹿鎮○○路四五一巷六號之住處等候被告丙○○，被告丙○○甫上車即已
    知悉扣案之香菸二支摻有第一級毒品海洛因，二人復駕車前往鄰近之便利商店購
    買飲料等物後，再由共犯甲○○駕車開往附近中山路四七五巷七號旁之隱密處等
    情，為被告丙○○於警訊、偵查中及本院審理時一再供承在卷，而共犯甲○○於
    警訊、偵查中及本院審理時，亦一再證稱渠等二人當晚外出原欲施用扣案之摻有
    第一級毒品海洛因之香菸二支，尚未施用即為警查獲等語，則被告丙○○與共犯
    甲○○既始終對於當日凌晨為何駕車外出均莫衷一是，被告丙○○又因前有多項
    毒品前科，顯知持有及施用毒品將有罹犯刑責之虞，苟無持有扣案毒品之共同犯
    意聯絡，又豈需與共犯甲○○深夜駕車在外流連不歸，復尋找隱密僻靜處所之理
    ？故縱令本件並無積極證據足供證明扣案毒品之來源為何，然觀諸前述事實發生
    經過，復參以卷附照片所示現場狀況，被告丙○○與共犯甲○○係共處狹小隱蔽
    之車內空間，對於扣案毒品又均有現時支配管領能力，被告丙○○顯已有共同持
    有第一級毒品之犯行甚明，其前揭辯詞，顯屬牽強，不足採信。
  (三)綜上所述，被告丙○○與共犯甲○○二人間基於共同之犯意聯絡及行為分擔，共
    同持有扣案摻有第一級毒品海洛因之香菸二支之犯行，洵堪認定。
二、核被告丙○○所為，係犯毒品危害防制條例第十一條第一項持有第一級毒品罪（
    起訴書誤載為第十一條第二項，業據公訴人於本院審理時當庭更正之，附此敘明
    ）。被告丙○○與共犯甲○○，就上揭犯行，有犯意之聯絡及行為之分擔，為共
    同正犯。又查被告前因施用毒品案件，經判處有期徒刑六月確定後入監執行，後
    於九十一年三月十九日假釋付保護管束，刑期甫於九十一年六月二十五日屆滿，
    且未經撤銷假釋，以已執行完畢論，有臺灣臺中地方法院檢察署刑案資料查註紀
    錄表、臺灣高等法院被告全國前案紀錄表各一份附卷可稽，其受有期徒刑之執行
    完畢，五年以內再犯有期徒刑以上之罪，為累犯，應依法加重其刑。爰審酌被告
    前已有多次毒品前科，犯後復一再飾詞卸責，猶不知悔改，惟所犯持有毒品之行
    為並未危害他人，犯罪情節尚非重大等一切情狀，量處如主文所示之刑，並諭知
    易科罰金之折算標準，以示懲儆。扣案之摻有第一級毒品海洛因之香菸二支（總
    重一點八一公克），其菸葉及捲紙已吸收摻入海洛因之成分而無法單獨析離，要
    屬查獲之毒品，不問是否屬於犯人所有，均應依毒品危害防制條例第十八條第一
    項前段之規定宣告沒收銷燬之。
三、據上論斷，應依刑事訴訟法第二百九十九條第一項前段，毒品危害防制條例第十
    一條第一項、第十八條第一項前段，刑法第十一條、第二十八條、第四十七條、
    第四十一條第一項前段，罰金罰鍰提高標準條例第二條，判決如主文。
中      華      民      國      九十二      年    十二    月     十     日
                                臺灣臺中地方法院刑事第六庭
                                    審判長法  官  夏  一  
                                          法  官  簡  源  希
                                          法  官  廖  慧  如
右正本證明與原本無異。
如不服本判決，應於判決送達後十日內向本院提出上訴狀，上訴於臺灣高等法院臺中
分院( 須附繕本 )。
                                          書記官
中      華      民     國      九十二       年     十二   月     十二   日
附錄論罪科刑法條全文
毒品危害防制條例第十一條第一項
持有第一級毒品者，處三年以下有期徒刑、拘役或新臺幣五萬元以下罰金。


司法院資訊處製作；財團法人民間司法改革基金會備份。
